【裁判字號】    92,易,1230
【裁判日期】    920617
【裁判案由】    傷害
【裁判全文】
臺灣高雄地方法院刑事判決                        九十二年度易字第一二三號
    公  訴  人  臺灣高雄地方法院檢察署檢察官
    被      告  乙○○
右列被告因傷害案件，經檢察官提起公訴（九十二年度偵字第三０三五號），本院判
決如左：
    主  文
乙○○傷害人之身體，處有期徒刑伍月，如易科罰金，以佰元折算壹日。
    事  實
一、緣乙○○前於民國九十年八月十八日因涉嫌毆打丙○○【當時受有左上眼瞼瘀腫
    ０‧二×０‧二公分，左臉部擦傷二×０‧一公分，左下唇瘀腫二×一公分，鼻
    部瘀腫三×三公分，左耳瘀腫一×一公分，右手拇指裂傷一×０‧一公分，右肘
    瘀腫五×二、二×一公分，右手瘀腫五×三公分，右膝挫擦傷二×二公分，左大
    腿三×二公分，左膕部瘀腫五×三公分，左腳瘀腫一×一公分之傷勢】，經臺灣
    高雄地方法院檢察署檢察官以傷害罪提起公訴，於臺灣高雄地方法院（下稱本院
    ）審理中，因乙○○開立共計新台幣（下同）十萬元之本票五紙（每張面額二萬
    元）交付丙○○，因而達成和解，丙○○乃撤回告訴，該案嗣經本院於九十一年
    五月六日以九十一年度易字二六八號判處公訴不受理在案，惟之後屆期乙○○並
    未依約償付前開本票款項。嗣於九十一年十一月二十日上午十一時許，丙○○前
    往高雄縣仁武鄉○○村○○○街一三八號之一即甲○○販賣盆景之地點，適乙○○亦在該處，丙○○即提出前述本票五紙請求乙○○給付票款，二人進而發生口
    角，乙○○心生不滿，竟基於傷害人身體之犯意，徒手毆打丙○○之頭部，並以
    腳踢丙○○之身體，致丙○○受有右臉部紅痛（腫）四×五公分，右膝部紅痛（
    腫）四×五公分，右下腳瘀青七×十一公分等傷害。
二、案經丙○○訴由高雄縣警察局仁武分局報告臺灣高雄地方法院檢察署檢察官偵查
    起訴。
    理  由
一、訊據被告乙○○固供承與告訴人丙○○前有本票債務糾紛之事實，然矢口否認涉
    有傷害犯行，辯稱：案發當天我根本沒有遇到告訴人，至於當天我人在哪裡，因
    時間太久，我不記得了云云。經查：
（一）右揭犯罪事實業據告訴人丙○○指訴明確，核與目擊證人甲○○證述之情節相
      符（詳後述），並有告訴人之健仁醫院診斷證明書一紙及其提出之本票影本五
      紙在卷可憑，復有本院九十一年度易字二六八號刑事判決及該案之起訴書各一
      份附卷足參。
（二）證人甲○○於偵查中具結證稱：我與乙○○、丙○○為好友，案發當天（九十
      一年十一月二十日）我見到乙○○與丙○○先口角後即扭打在一起，另我看到
      乙○○踹丙○○一腳，當時我距離他們約四公尺左右，我有制止他們，後來他
      們各自返家，當天是乙○○先到，丙○○後來才到等語（見偵查中九十二年二
      月二十七日訊問筆錄，附於偵查卷第一五、一六頁），按諸被告自陳：甲○○
      等於是我義父，我都叫他老爸，我與他沒有糾紛或不愉快之事等情（見本院九
      十二年五月二十二日訊問筆錄），可知證人甲○○與被告之間交情非淺且無仇
      怨，衡情證人自無甘冒偽證罪責而惡意構詞陷害被告之理，且證人甲○○之上
      開證詞核與告訴人指訴及告訴人所受傷勢均相符合，自堪予採信。被告一再空
      言否認傷害犯行，顯係卸責之詞，不足採信。
（三）再者，證人甲○○於本院九十二年六月三日到庭作證時，雖曾證述：案發當天
      我知道被告與告訴人兩人有吵架，還把電風扇撞翻了，我有罵他們叫他們不要
      吵，後來他們就離開，當時我沒有看到有誰受傷等語，惟嗣後旋經本院隔離訊
      問之結果，證人已供述：（開庭前）被告是有跟我說作證時就說沒看到，我跟
      他說開庭都有錄音，不能亂講，我在偵查中所言均實在等語（均見當日審判筆
      錄），且經本院當庭觀察之結果，證人甲○○在本院回答問題時確時有遲疑，
      ，又多推稱不知，其所稱「因被告要我說沒看到案發經過」之情，非無可採，
      況如前所述，證人於偵查中之證詞業經認定屬實，是證人於本院審理時所為前
      開與偵查中不符之證詞，爰不予憑採，附此敘明。
綜上所述，本案事證明確，被告犯行已堪認定。
二、核被告所為，係犯刑法第二百七十七條第一項之普通傷害罪。查被告前於九十年
    間，因公共危險案件，經判處拘役四十五日，於九十年四月三十日易科罰金執行
    完畢，嗣於九十年八月十八日又因涉嫌毆打告訴人丙○○之案件（當時所受傷勢
    如事實欄所載），經檢察官以傷害罪提起公訴，該案於本院審理中因告訴人撤回
    告訴，於九十一年五月六日判決公訴不受理在案（於本案均不構成累犯前科），
    此有台灣高雄地方法院檢察署刑案資料查註紀錄表、本院被告院內索引卡紀錄表
    及台灣高等法院被告全國前案紀錄表各一紙在卷可憑，審酌被告之前開素行非佳
    ，於先前所涉傷害案件因達成和解，由告訴人撤回告訴而經諭知不受理判決後，
    不但未依約履行和解條件，反因告訴人要求償付和解款項即再度傷害告訴人，又
    於犯罪後飾詞矯飾犯行，更甚者竟復意圖影響目擊證人之證詞，足見其毫無悔意
    ，參酌其迄未與告訴人達成民事和解，及告訴人所受傷勢等一切情狀，酌量處如
    主文所示之刑，並諭知易科罰金之折算標準，以資懲儆。
三、據上論斷，應依刑事訴訟法第二百九十九條第一項前段，刑法第二百七十七條第
    一項、第四十一條第一項，罰金罰鍰提高標準條例第一條前段、第二條，判決如
    主文。
本案經檢察官林永富到庭執行職務。
中      華      民      國      九十二      年    六    月      十七    日
                                  臺灣高雄地方法院刑事第六庭
                                      法  官  周玉群
右正本證明與原本無異。
如不服本判決，應於判決送達後十日內，向本院提出上訴狀。
                                      書記官  陳瓊芳
中      華      民      國      九十二      年    六    月      十七    日
附錄本判決論罪之法條：
刑法第二百七十七條條第一項
  傷害人之身體或健康者，處三年以下有期徒刑、拘役或一千元以下罰金。


司法院資訊處製作；財團法人民間司法改革基金會備份。
